【裁判字號】    98,上易,314
【裁判日期】    980428
【裁判案由】    竊盜
【裁判全文】
臺灣高等法院高雄分院刑事判決         98年度上易字第314號
    上  訴  人
    即  被  告  丙○○
                        （現另案於臺灣高雄監獄執行中）
上列上訴人因竊盜案件，不服臺灣高雄地方法院97年度審易字第
2662號中華民國98年2 月5 日第一審判決（起訴案號：臺灣高雄
地方法院檢察署97年度偵字第18200 號），提起上訴，本院判決
如下：
    主  文
上訴駁回。
    理  由
一、按提起第二審之上訴，其上訴書狀應敘述具體理由，為第二
    審上訴必備之程式。此觀民國96年7 月4 日修正公布刑事訴
    訟法第361 條第2 項之規定甚明。倘上訴理由之敘述未合乎
    具體之要求者，其上訴即屬同法第367 條前段所定「上訴不
    合法律上之程式」，第二審法院應依同法第372 條前段之規
    定，以判決駁回之。至其理由之具體與否，屬第二審法院審
    查範圍，不在第一審法院命補正之列，上訴書狀如已敘述理
    由，無論其具體與否，即無待其補提理由書或命補正之問題
    。此與上訴書狀全未敘述上訴理由者，第一審法院依刑事訴
    訟法第361 條第3 項之規定，應定期間先命補正之情形，尚
    屬有別。又第二審上訴之目的，既在於請求撤銷、變更原判
    決，則所謂「具體理由」，自應就原判決如何足以撤銷、如
    何應予變更之「事實上」或「法律上」之具體根據，本於確
    實之訴訟資料暨原因事實之所出，逐一敘述、記載，必已具
    體指出原判決事實認定所依憑之證據有如何之錯誤（例如原
    判決所採納之證據如何不具證據能力，所為證明力之判斷如
    何違背經驗、論理法則等），法律之適用（尤其實體法）有
    如何違誤之處，而足以動搖原判決使之成為不當或違法而得
    改判之事由；必要時並應提出有利於己之事證，期使第二審
    法院採納，俾為有利於上訴人之認定，始屬合法。上訴理由
    之敘述，應先合乎具體之要求，始有所敘述可取與否之實體
    審理與判斷之問題。是上訴人之上訴書狀雖敘述上訴理由，
    但僅泛言原判決認定事實錯誤、違背法令、量刑失之過重或
    輕縱等情詞，而未依上揭意旨指出具體事由，或形式上雖已
    指出具體事由，然該等事由縱使屬實，亦不足以認為原判決
    有何不當或違法（例如所指摘訴訟程序之瑕疵，將因第二審
    重新審理而補正），或其所陳之事由，與訴訟資料所載不相
    適合，或所指摘原判決之「不當」或「違法」根本不存在者
    ，均應認其實質上並未符合具體之要件，庶符節制濫行上訴
    之立法意旨。
二、上訴人不服原審判決而提起上訴，上訴意旨略以：上訴人當
    初承認所有犯行，乃因不願浪費時間，事實上，上訴人是該
    案件交換條件之犧牲者，僅是從犯，並非主犯云云。惟查，
    原判決論以被告丙○○犯有竊盜罪及竊盜未遂罪，係以被告
    在警詢時、偵查中、原審行準備程序及審理時供承不諱，及
    與證人即被告友人王金葉、被害人甲○○、乙○○於警詢時
    之證述相符，及證人即被害人乙○○、丁○○在偵訊中之證
    述一致，並有現場車輛照片、無線電照片、被告遺留現場之
    扣案手機1 支、手機申請人查詢資料、通聯資料在卷等補強
    證據為據。原判決就其形式上觀察，並無違誤，且認事採證
    、證據之取捨及證據證明力之判斷，俱屬事實審法院之職權
    ，苟無違背證據法則，自不能指為違法，且均適用舊法，並
    無違誤之處。被告上訴意旨，並未具體指明原判決前開認事
    或用法有何不當或違法情形，綜此，應認被告之上訴實質上
    未符合理由應具體之要件。依上說明，其上訴為不合法律上
    之程式，應予駁回。並不經言詞辯論為之。
三、據上論斷，應依刑事訴訟法第367 條前段、第372 條，判決
    如主文。
中    華    民    國    98    年    4     月    28    日
                  刑事第二庭  審判長法  官  林正雄
                                    法  官  陳啟造
                                    法  官  黃壽燕
以上正本證明與原本無異。
不得上訴。
中    華    民    國    98    年    4     月    28    日
                                    書記官  梁雅華


司法院資訊處製作；財團法人民間司法改革基金會備份。
